# 请教陈版：其他应收款信用减值模型问题

提问人：wx_5f0bbd6e4cb9 时间：2023-03-02 16:05:
请教陈版：根据 2023 年CPA会计教材，金融工具减值当中有个调整是“对计入其他应收款的金融资产”应当采用三阶段模型，不能用简化模型。
请问这个规定的出处是哪里呢？谢谢。
微信图片_20230302160417.jpg
(323 KB, 下载次数: 6)
2023-3-2 16:05 上传

回答人：chenyiwei
根据新CAS 22第四十八条：“除了按照本准则第五十七条和第六十三条的相关规定计量金融工具损失准备的情形以外，企业应当在每个资产负债表日评估相关金融工具的信用风险自初始确认后是否已显著增加，并按照下列情形分别计量其损失准备、确认预期信用损失及其变动：......”；；根据第六十三条，“对于下列各项目，企业应当始终按照相当于整个存续期内预期信用损失的金额计量其损失准备：”包括应收账款、租赁应收款、合同资产（且不考虑重大融资成分 ，或作出特殊的会计政策选择等）。
因此，其他应收款不属于可以采用简化模型的范围，必须采用三阶段模型披露。目前上市公司和国企的附注模板中对其他应收款的三阶段减值披露都有具体的格式要求。